【裁判字號】    97,簡上,219
【裁判日期】    980225
【裁判案由】    返還借款
【裁判全文】
臺灣板橋地方法院民事判決             97年度簡上字第219號
上  訴  人  乙○○
被 上 訴人  萬泰商業銀行股份有限公司
法定代理人  甲○○
訴訟代理人  丙○○
上列當事人間請求返還借款事件，上訴人對於中華民國97年7 月
22日臺灣板橋地方法院板橋簡易庭97年度板簡字第1717號第一審
判決提起上訴，經本院於民國98年2 月11日言詞辯論終結，判決
如下：
    主  文
上訴駁回。
第二審訴訟費用由上訴人負擔。
    事實及理由
一、程序方面：被上訴人起訴時法定代理人為胡建助，嗣法定代
    理人變更為甲○○，經新法定代理人具狀聲明承受訴訟，於
    法核無不合，應予准許。
二、被上訴人主張：上訴人於民國89年8 月16日與被上訴人訂立
    「小額循環信用貸款契約」，約定以ＧＥＯＲＧＥ＆ＭＡＲ
    Ｙ現金卡循環使用，約定自借款日起以35日為還款週期，借
    款利率為固定利率年息18.25%，按日計算；如逾期繳款，則
    逾期後以年息20% 計算利息。詎料，上訴人自97年1 月14日
    起，未依約履行給付義務繳納本息，依兩造間契約第11條約
    定，上訴人已喪失期限利益，全部債務視為到期，尚積欠(1)
    本金新台幣（下同）295,143 元，(2)上期未收利息143 元，
    (3)就前述本金債權自96年12月12日起至97年1 月14日止，按
    年息18.25% 計算利息，合計5,017元（依契約書第3 條），
    (4)就前述本金債權自97年1 月15日起至清償日止，按年息20
    % 計算之利息（依契約書第7 條），(5)帳務管理費100 元（
    依契約書第4 條）。為此，爰依消費借貸法律關係，求為判
    決：上訴人應給付被上訴人300,403 元，及其中295,143 元
    本金部分自97年1 月15日起至清償日止，按年息20% 計算之
    利息等語。原審如數判決，上訴人聲明不服，提起本件上訴
    ，被上訴人併為答辯聲明：駁回上訴。
三、上訴人則以：伊固有與被上訴人訂立小額循環信用貸款契約
    ，約定以ＧＥＯＲＧＥ＆ＭＡＲＹ現金卡循環使用之情，惟
    辯稱：94年間伊上開現金卡遭伊弟弟孟駿銘（更名前為孟慶
    隆）竊取後盜用，故其後之借款非伊所借貸等語，並上訴聲
    明：(一)原判決廢棄，(二)駁回被上訴人在第一審之訴。
三、被上訴人主張上訴人於89年8 月16日與被上訴人訂立「小額
    循環信用貸款契約」，約定以ＧＥＯＲＧＥ＆ＭＡＲＹ現金
    卡循環使用，約定自借款日起以35日為還款週期，借款利率
    為固定利率年息18.25%，按日計算，如逾期繳款，則逾期後
    以年息20% 計算利息等情，為上訴人所不爭執，並有被上訴
    人所提小額循環信用貸款契約、ＧＥＯＲＧＥ＆ＭＡＲＹ卡
    約定書影本各1 件在卷可稽（見原審卷第16至21頁），自堪
    信為真正。
四、按當事人主張有利於己之事實者，就其事實有舉證之責任，
    民事訴訟法第277 條前段定有明文。本件上訴人所辯現金卡
    遭伊弟弟竊取後盜用等語，並未舉證證明以實其說，依上開
    規定，上訴人所辯尚非可採。其次，兩造間之ＧＥＯＲＧＥ
    ＆ＭＡＲＹ卡約定書第8 條明白約定：「G&M 卡之密碼經櫃
    員機、端末機或其他自動收付款機認定相符而辦理取款或轉
    帳者，縱令該卡或密碼有被盜用、偽造或變造等情事，仍會
    對會員發生效力。」、第10條亦約明：「G&M 卡不得交由會
    員以外之第三人使用並不得轉讓或質押，如有私相授受等情
    事，概由會員自行負責。」（見原審卷第18頁之ＧＥＯＲＧ
    Ｅ＆ＭＡＲＹ卡約定書影本），故縱令上訴人所辯屬實，依
    兩造間之前揭契約約定，上訴人亦不得執此事由對抗被上訴
    人。再者，上訴人曾於94年9 月15日向被上訴人辦理ＧＥＯ
    ＲＧＥ＆ＭＡＲＹ現金卡掛失手續，並由被上訴人補發新的
    現金卡予上訴人，此有被上訴人所提上訴人之94年9 月15日
    ＧＥＯＲＧＥ＆ＭＡＲＹ卡申請書及約定書影本各1 份（見
    原審卷第18、19頁），足見原遭上訴人之弟所竊取之舊卡已
    因掛失而無法再為提領現金，然補發後之新現金卡，卻自94
    年9 月28日起迄96年12月11日止，有高達52筆交易借款資料
    （見原審卷第26、27頁），則上訴人所辯係遭其弟所竊取盜
    用云云，顯非無疑；而上訴人於本院自認：「96年初我弟弟
    託我母親要把卡片還給我，但我叫我母親轉告我弟弟等他把
    該現金卡的款項全部清償完畢之後，再把卡片還給我。現在
    卡片還在我弟弟那邊。」、「（問：為何94年間知道卡片被
    盜用之後，一直到97年間你都沒有向你弟弟取回卡片？）我
    告訴我弟弟我已經有跟萬泰銀行說我的卡片被盜領使用，如
    果你後面要繼續用的話你要自己負責。」等語（見本院97年
    10 月7日準備程序筆錄），顯然上訴人於知悉後仍授權其弟
    繼續使用上開現金卡，則依前揭兩造間ＧＥＯＲＧＥ＆ＭＡ
    ＲＹ卡約定書第8 條、第10條約定，仍應由上訴人負清償之
    責。故上訴人所辯，委無可取。
五、綜上，本件被上訴人主張上訴人應依兩造間小額循環信用貸
    款契約關係負清償之責為可採信，上訴人所辯為無可取。從
    而，被上訴人本於兩造間小額循環信用貸款契約關係，請求
    上訴人給付300,403 元，及其中295,143 元本金部份自97年
    1 月15日起至清償日止，按年息20% 計算之利息，為有理由
    ，應予准許。又本件係就民事訴訟法第427 條第1 項所為上
    訴人敗訴之判決，依同法第389 條第1 項第3 款之規定，應
    依職權宣告假執行。原審判命上訴人如數給付，並依職權宣
    告假執行，於法並無不合。上訴意旨指摘原判決不當，求予
    廢棄改判，為無理由，應予駁回其上訴。
六、因本案事證已臻明確，兩造其餘主張陳述、攻擊防禦方法及
    所提之證據，經審酌後認於本判決結果不生影響，爰不一一
    論述，附此敘明。
七、據上論結，本件上訴為無理由，依民事訴訟法第436 條之1
    第3 項、第449 條第1 項、第78條，判決如主文。
中    華    民    國    98    年    2     月    25    日
                  民事第一庭    審判長法  官  李世貴
                                      法  官  黃信滿
                                      法  官  陳翠琪
以上正本證明與原本無異
本判決上訴不得上訴
中    華    民    國    98    年    2     月    26    日
                                      書記官  簡曉君


司法院資訊處製作；財團法人民間司法改革基金會備份。
